【裁判字號】    96,聲,2051
【裁判日期】    970421
【裁判案由】    返還提存物
【裁判全文】
臺灣桃園地方法院民事裁定              96年度聲字第2051號
聲  請  人  永豐商業銀行股份有限公司
法定代理人  虜正昕
代  理  人  乙○○
相  對  人  合超科技股份有限公司
法定代理人  甲○○
上列當事人間聲請返還提存物事件，本院裁定如下：
    主    文
聲請駁回。
聲請程序費用由聲請人負擔。
    理  由
一、按供擔保人證明受擔保利益人同意返還者，法院應依供擔保
    人之聲請，以裁定命返還其提存物；第104 條之規定，於其
    他依法令供訴訟上之擔保者準用之，民事訴訟法第104 條第
    1 項第2 款、第106 條定有明文。
二、本件聲請意旨略以：聲請人前遵鈞院95年度裁全字第8188號
    民事假扣押裁定，以鈞院95年度存字第4954號提存中央政府
    建設公債93年度甲類第7 期債票，新台幣340 萬元（登錄債
    券）在案，茲因受擔保利益人即相對人同意返還上開提存物
    ，爰依法聲請返還提存物等語，並提出本院95年度裁全字第
    8188號民事裁定、本院95年度存字第4954號提存書（均為影
    本）及相對人公司變更登記表、同意書各1 件為證。
三、經查：
  (一)按解散之公司除因合併、分割或破產而解散外，應行清算；
    公司（股份有限公司）之清算，以董事為清算人；但本法或
    章程另有規定或股東會另選清算人時，不在此限。不能依前
    項規定定清算人時，法院得因利害關係人聲請，選派清算人
    ；清算人有數人時得推定一人或數人代表公司，如未推定時
    各有對於第三人代表公司之權限，關於清算事務之執行取決
    於過半數之同意。公司法第24條、第322 條、第334 條準用
    第85條第1 項分別定有明文。查相對人公司業經經濟部以95
    年7 月7 日經授中字第09532464000 號函核准解散登記在案
    ，且未向法院聲報清算人及清算完結，此有相對人最新公司
    變更登記事項卡及本院民事紀錄科查詢表各1 件附卷可稽，
    再稽之前開相對人公司變更登記事項卡資料記載，相對人公
    司董事有甲○○、劉雪萍、黃文正3 人，則依前揭說明，自
    應以相對人公司之全體董事即甲○○、劉雪萍、黃文正3 人
    為清算人（實際之全體董事仍應以解散清算時公司董事名冊
    為據），於清算範圍內，為相對人之法定代理人，核先敘明
    。
  (二)查聲請人所主張其前遵本院上開假扣押裁定，以本院95年度
    存字第4954號提存前述提存物在案之事實，已據本院依職權
    調閱前揭各卷宗查核屬實。惟查，聲請人以上開假扣押事件
    受擔保利益人即相對人合超科技股份有限公司（法定代理人
    甲○○）已同意聲請人取回提存物，雖提出相對人公司變更
    登記表及同意書各1 件為證，惟相對人公司既經解散登記在
    案，依法應以全體董事為法定清算人，且就清算事務之執行
    取決於過半數之同意，已如前述，聲請人本件聲請返還提存
    物，僅提出董事甲○○出具之同意書，業經本院於96年12月
    24日通知補正其餘董事之同意書及印鑑證明，聲請人迄未補
    正，不能證明已獲相對人全體董事過半數之同意取回本件提
    存物，聲請人本件聲請，於法未合，難予准許，應予駁回。
四、依民事訴訟法第95條、第78條，裁定如主文。
中    華    民    國    97    年    4     月    21    日
                  民事第二庭    法  官  蔡寶樺
以上正本係照原本作成
如不服本裁定應於送達後10日內向本院提出抗告狀，並繳納抗告
費新臺幣1,000元。
中    華    民    國    97    年    4     月    23    日
                                書記官  李宛儒


司法院資訊處製作；財團法人民間司法改革基金會備份。
